臺灣高等法院刑事裁定
111年度抗字第1331號
抗  告  人  
即  受刑人  李承德




上列抗告人即受刑人因聲請定其應執行刑案件，不服臺灣桃園地
方法院111年度聲字第2142號，中華民國111年8月8日所為裁定（
聲請案號：111年度執聲字第1508號），提起抗告，本院裁定如
下：
    主  文
抗告駁回。
    理  由
一、原裁定意旨略以：㈠抗告人即受刑人李承德（下稱抗告人）
    所犯如附表所示之罪，先後經如附表所示之法院判處如附表
    所示之刑，並均確定在案，且原審法院復為最後事實審法院
    等情，有各該判決書及本院被告前案紀錄表在卷可稽。又抗
    告人所犯如附表編號1所示之罪，其判決確定日期為民國110
    年4月29日，而如附表編號2至9所示之罪，其犯罪日期係於
    上開判決確定日期之前，符合併合處罰之規定。而抗告人所
    犯如附表編號6、8所示，為得易科罰金之罪，如附表編號1
    至5、7、9所示，為不得易科罰金之罪，依刑法第50條第1項
    但書第1款之規定，固不得併合處罰，惟本件係檢察官依抗
    告人請求聲請定其應執行之刑，此有臺灣桃園地方檢察署依
    102年1月23日修正之刑法第50條調查受刑人是否聲請定應執
    行刑調查表乙份附卷可考（見臺灣桃園地方檢察署111年度
    執聲字第1508號卷第5頁），是檢察官聲請定其應執行之刑
    ，於法並無不合，應予准許。㈡原審審酌抗告人所犯如附表
    所示之罪，一為恐嚇危害安全，其餘均為詐欺案件類型，責
    任非難重複程度較高，且犯罪時間甚近，暨其所犯各罪所反
    映之抗告人之人格特性、對抗告人施以矯正之必要性、犯罪
    預防等情狀，為整體非難之評價，定其應執行有期徒刑5年5
    月。而抗告人所犯如附表編號6、8所示之罪雖得易科罰金，
    但因與如附表編號1至5、7、9所示不得易科罰金之罪合併處
    罰之結果，揆諸相關解釋意旨，法院於定執行刑時，自不得
    諭知易科罰金之折算標準。㈢至抗告人所犯如附表編號1及2
    所示罪刑部分，固已執行完畢，有本院被告前案紀錄表附卷
    足憑，惟已執行部分因不能重複執行，而應如何折抵合併所
    應執行之刑期，係檢察官指揮執行之問題，與定應執行刑之
    裁定無涉，附此敘明等語。
二、抗告意旨略以：
  ㈠附表編號1至5均係於109年9月3日查獲，所引用之筆錄及證物
    相同，應為同一案件，僅係因檢察官分別起訴而分由不同法
    官審理，且符合刑法第62條之自首要件應減輕其刑，而編號
    4之犯罪時間並誤植為「109年9月2日」；又附表編號7、9應
    為同一案件，所引用之筆錄及證物相同，僅係因檢察官分別
    起訴而分案不同法官審理，且犯罪日期亦誤植，應為「109
    年8月19/20/21日」。
  ㈡新法實施以來，各法院對於罪犯所判之例：⒈被告5次販賣毒
    品行為，分別被判刑有期徒刑15年，合計共有期徒刑75年，
    後定應執行刑為有期徒刑18年6月；⒉臺灣臺中地方法院98年
    度易字第2067號判決，邱承柏犯恐嚇與詐欺共116罪，其中
    恐嚇取財7罪各判處有期徒刑6月、詐欺109罪各判處有期徒
    刑3月，共計有期徒刑24年1月，定應執行刑為3年4月；⒊最
    高法院98年度台上字第6192號判決，抗告人所犯詐欺27罪合
    計被判處有期徒刑30年7月，定應執行刑為4年；⒋本院97年
    上訴字第5195號判決，刑期合計有期徒刑132年8月，定應執
    行刑僅為有期徒刑8年；⒌臺灣臺中地方法院98年度聲字第50
    43號裁定，詐欺19罪，其中14罪各判處有期徒刑2月，其餘5
    罪各判處有期徒刑3月，共計有期徒刑3年7月，定應執行刑
    為有期徒刑1年10月；⒍本院106年上易字第7085號判決，刑
    期合計為有期徒刑11年8月，定應執行刑為有期徒刑4年8月
    ；依上開實務案例，爰請給予抗告人公平、公理、從新從輕
    最有利之裁定，及悔過向善的機會，挽救破碎家庭，避免衍
    生社會問題，抗告人絕不再犯云云。
三、按裁判確定前犯數罪者，除有刑法第50條第1項但書各款情
    形，應由抗告人請求檢察官聲請定應執行刑外，依第51條規
    定併合處罰之，刑法第50條第1項、第53條分別定有明文。
    次按法律上屬於自由裁量之事項，有其外部性界限及內部性
    界限，並非概無拘束，依據法律之具體規定，法院應在其範
    圍選擇為適當之裁判者，為外部性界限；而法院為裁判時，
    應考量法律之目的，及法律秩序之理念所在者，為內部性界
    限，法院為裁判時，二者均不得有所逾越（最高法院80年台
    非字第473號判例參照）。又按數罪併罰之定應執行之刑，
    係出於刑罰經濟與責罰相當之考量，並非予以犯罪行為人或
    抗告人不當之利益，為一種特別的量刑過程，相較於刑法第
    57條所定科刑時應審酌之事項係對一般犯罪行為之裁量，定
    應執行刑之宣告，乃對犯罪行為人本身及所犯各罪之總檢視
    ，除應考量行為人所犯數罪反應出之人格特性，並應權衡審
    酌行為人之責任與整體刑法目的及相關刑事政策，在量刑權
    之法律拘束性原則下，依刑法第51條第5款之規定，採限制
    加重原則，以宣告各刑中之最長期為下限，各刑合併之刑期
    為上限，但最長不得逾30年，資為量刑自由裁量權之外部界
    限，並應受法秩序理念規範之比例原則、平等原則、責罰相
    當原則、重複評價禁止原則等自由裁量權之內部抽象價值要
    求界限之支配，期使輕重得宜，罰當其責，俾符合法律授與
    裁量權之目的，以區別數罪併罰與單純數罪之不同，兼顧刑
    罰衡平原則；又個案之裁量判斷，除非有全然喪失權衡意義
    或顯然有違比例、平等諸原則之裁量權濫用之情形，否則縱
    屬犯罪類型雷同，仍不得將其他案件裁量之行使比附援引為
    本案之量刑輕重比較，以視為判斷法官本於依法獨立審判之
    授權所為之量刑裁奪有否裁量濫用之情事；此與所謂相同事
    務應為相同處理，始符合比例原則與平等原則之概念，迥然
    有別（最高法院105年度台上字第428號判決意旨參照）。
四、經查：
  ㈠原審以抗告人犯如附表所示之14罪，均經分別確定在案（聲
    請書誤載部分更正如附表所示），因合於數罪併罰，原審於
    各宣告刑中之最長期（有期徒刑1年2月）以上，各刑合併之
    刑期（有期徒刑13年1月）以下；再參以抗告人所犯如附表
    編號1至2所示2罪經本院臺南分院110年度金上訴字第53號判
    決定應執行有期徒刑1年2月確定、如附表編號3至5所示6罪
    經臺灣高等法院臺南分院110年度金上訴字第723號判決定應
    執行有期徒刑1年6月確定、如附表編號9所示3罪經臺灣桃園
    地方法院111年度審易字第19號判決定應執行有期徒刑1年6
    月確定，是法院再為更定應執行刑時，亦應受該等應執行刑
    內部界限之拘束，即不得重於上開所示宣告刑總和有期徒刑
    5年9月，爰就如附表各編號所示宣告刑中之有期徒刑部分，
    定其應執行有期徒刑5年5月，顯未逾越刑法第51條第5款所
    定之外部性界限，亦無逾越內部性界限之情事。
  ㈡本院審酌抗告人所犯如附表所示各罪，除附表編號6、8外，
    均為加重詐欺取財罪，其犯罪類型、行為態樣、手段、動機
    亦相似，所侵害法益均為個人法益，彼此間之責任非難重複
    程度亦高，且109年8月13日至同年9月2日間竟犯多達12罪，
    另附表編號6詐欺取財、編號8恐嚇危害安全之犯罪類型、行
    為態樣、手段、侵害法益種類則均不相同，責任非難重複程
    度較低，則原審併以此等犯罪之次數、情節、所犯數罪整體
    之非難評價而酌定其應執行之刑如上，並未悖於法律秩序之
    理念，符合法規範之目的，亦無違反比例、平等原則或罪刑
    相當原則，揆諸前開規定，原裁定並無濫用裁量權等違法或
    不當之處。抗告意旨雖引用另案指摘原裁定定刑不當，惟個
    案具體情節不同，尚不得比附援引，況原審經審酌抗告人所
    犯案件，亦已大幅減輕抗告人之應執行刑，尚難謂有何違法
    不當之情。至抗告意旨另指稱附表編號1至5及編號7、9，因
    引用之筆錄與證物相同而分別應屬同一案件，及編號4、7、
    9之犯罪時間誤植云云，惟按法院依刑事訴訟法第477條第1
    項、刑法第53條之規定合併定應執行之刑者，乃就裁判確定
    前犯數罪而有二裁判以上者，依刑法第51條之規定，定其應
    執行之刑，無法審究各該確定判決之實體內容，而抗告意旨
    就此所指，係就已判決確定之實體事項再為爭執，且附表編
    號1至5及編號7、9之各被害人不同，犯罪事實各異，形式上
    觀之，難認屬同一案件，抗告人執此作為抗告之理由，容有
    誤會，洵非可採。是抗告人執前詞提起本件抗告，指摘原裁
    定不當，為無理由，應予駁回。
據上論斷，應依刑事訴訟法第412條，裁定如主文。
中　　華　　民　　國　　111 　年　　10　　月　　31　　日
                  刑事第二十三庭審判長法　官  許永煌
　　　　　　　　　　　　　　　　　    法　官  黃美文
　　　　　　　　　　　　　　　　　    法　官  雷淑雯
以上正本證明與原本無異。
如不服本裁定，應於收受送達後5日內向本院提出抗告狀。
                                      書記官  林立柏
中　　華　　民　　國　　111 　年　　11　　月　　7 　　日
附表：
 編          號            1            2            3  罪          名  加重詐欺取財 加重詐欺取財 加重詐欺取財  宣    告    刑  有期徒刑1年1月 有期徒刑1年 有期徒刑1年1月  犯  罪  日  期  109年9月3日 109年9月3日 109年9月3日 偵查（自訴）機關 年度案號  臺灣臺南地方檢察署109年度偵字第16492號 臺灣臺南地方檢察署109年度偵字第16492號 臺灣臺南地方檢察署109年度偵字第19351、21289號 最  後  事實審 法    院 臺灣高等法院臺南分院 臺灣高等法院臺南分院 臺灣高等法院臺南分院  案    號 110年度金上訴字第53號 110年度金上訴字第53號 110年度金上訴字第723號  判決日期 110年3月30日 110年3月30日 110年8月25日 確  定  判  決 法    院 臺灣高等法院臺南分院 臺灣高等法院臺南分院 最高法院  案    號 110年度金上訴字第53號 110年度金上訴字第53號 110年度台上字第5835號  判     決 確定日期 110年4月29日 110年4月29日 110年11月24日      備  註  臺灣臺南地方檢察署110年度執字第3108號  臺灣臺南地方檢察署110年度執字第7714號   編號1至2經臺灣高等法院臺南分院110年度金上訴字第53號判決定應執行有期徒刑1年2月  編號3至5經臺灣高等法院臺南分院110年度金上訴字第723號判決定應執行有期徒刑1年6月 

 編          號  4 5 6  罪          名  加重詐欺取財 加重詐欺取財 詐欺取財  宣    告    刑  有期徒刑1年2月 有期徒刑1年2月 有期徒刑1年 有期徒刑1年 有期徒刑1年 有期徒刑3月，如易科罰金，以新臺幣1仟元折算1日。  犯  罪  日  期  109年9月2日、9月3日 均為109年9月3日 109年7月16日 偵查（自訴）機關 年度案號  臺灣臺南地方檢察署109年度偵字第19351、21289號 臺灣臺南地方檢察署109年度偵字第19351、21289號 臺灣臺南地方檢察署110年度偵字第1117號 最  後  事實審 法    院 臺灣高等法院臺南分院 臺灣高等法院臺南分院 臺灣臺南地方法院  案    號 110年度金上訴字第723號 110年度金上訴字第723號 110年度易字第698號  判決日期 110年8月25日 110年8月25日 110年11月17日 確  定  判  決 法    院 最高法院 最高法院  臺灣高等法院臺南分院  案    號 110年度台上字第5835號 110年度台上字第5835號 111年度上易字第46號  判     決 確定日期 110年11月24日 110年11月24日 111年1月27日      備  註  臺灣臺南地方檢察署110年度執字第7714號  臺灣臺南地方檢察署111年度執字第3335號   編號3至5經臺灣高等法院臺南分院110年度金上訴字第723號判決定應執行有期徒刑1年6月   

 編          號  7 8 9  罪          名  加重詐欺取財 恐嚇危害安全 加重詐欺取財  宣    告    刑  有期徒刑1年 有期徒刑4月，如易科罰金，以新臺幣1仟元折算1日。 有期徒刑1年 有期徒刑1年 有期徒刑1年  犯  罪  日  期  109年8月19日至20日 109年6月3日 ⒈109年8月13日起至同年月19日 ⒉109年8月20日 ⒊109年8月17日起至同年月21日 偵查（自訴）機關 年度案號  臺灣桃園地方檢察署110年度偵字第7053號 臺灣臺南地方檢察署109年度少連偵字第167號 臺灣桃園地方檢察署109年度偵字第27862、36704號、110年度偵字第3885、31455號 最  後  事實審 法    院 臺灣桃園地方法院 臺灣臺南地方法院 臺灣桃園地方法院  案    號 110年度審訴字第794號 臺灣臺南地方檢察署111年度簡字第38號 111年度審易字第19號  判決日期 110年12月29日 111年1月28日 111年5月18日 確  定  判  決 法    院 臺灣桃園地方法院 臺灣臺南地方法院 臺灣桃園地方法院  案    號 110年度審訴字第794號 111年度簡字第38號 111年度審易字第19號  判     決 確定日期 111年2月7日 111年3月18日 111年6月22日      備  註  臺灣臺南地方檢察署111年度執字第2207號 臺灣臺南地方檢察署111年度執字第3117號 臺灣臺南地方檢察署111年度執字第7776號     編號9經臺灣桃園地方法院111年度審易字第19號判決定應執行有期徒刑1年6月